【裁判字號】    99,交聲,868
【裁判日期】    990302
【裁判案由】    聲明異議
【裁判全文】
臺灣臺中地方法院交通事件裁定         99年度交聲字第868號
原處分機關  交通部公路總局臺中區監理所
異  議  人
即受處分人  甲○○
上列受處分人因違反道路交通管理處罰條例案件，對於原處分機
關交通部公路總局臺中區監理所中華民國99年1月12日所為之處
分（原處分：中監違字第裁60-IA0000000號），聲明異議，本院
裁定如下：
    主  文
異議駁回。
    理  由
一、按行車速度，依速限標誌或標線之規定；汽車駕駛人，行車
    速度，超過規定之最高時速，處新臺幣（下同）1,200以上
    2,400 元以下罰鍰；汽車駕駛人違反第40條規定者，並記違
    規點數1點；汽車駕駛人有行車速度超過規定之最高時速20
    公里以上未滿40公里之違規事件，而逾越應到案期限60日以
    上繳納罰鍰或逕行裁決處罰者，統一裁罰基準2,400元。道
    路交通安全規則第93條第1項，道路交通管理處罰條例第40
    條、第63條第1項第1款及違反道路交通管理事件統一裁罰基
    準表分別定有明文。
二、原處分意旨係以：緣車號第2870－HU號自用小客貨車於民國
    98年8月23日上午11時07分許，在彰化縣彰化市○○街370號
    處，因「限速50公里，經測速時速70公里，超速20公里，20
    公里以上未滿40公里（經雷達、雷射測速儀器採證）」之違
    規，經彰化縣警察局交通隊依違反道路交通管理處罰條例第
    40條以彰縣警交字第IA0000000號舉發違反道路交通管理事
    件通知單逕行舉發，異議人未於期限內到案，原處分機關遂
    於99年1月12日以中監違字第裁60-IA0000000號裁決書裁處
    罰鍰2,400元，並依道路交通管理處罰條例第63條第1項記違
    規點數1點之處分。
三、異議意旨則以：車號2870－HU號自用一般小客貨車主未收到
    違規罰單，而被課以逾期未繳罰款等語。
四、本院認：
  (一)按處理違反交通管理事件，有關文書送達之程序，依行政
      程序法之規定；又送達於應受送達人之住居所、事務所或
      營業所為之。於應送達之處所不獲會晤應受送達人時，得
      將文書付與有辨別事理能力之同居人、受僱人或應送達處
      所之接收郵件人員，再送達不能依前2條規定為之者，得
      將文書寄存送達地之地方自治或警察機關，並作送達通知
      書2份，1份黏貼於應受送達人住居所、事務所營業所或其
      就業處所門首，另1份交由鄰居轉交或置於該送達處所信
      箱或其他適當位置，以為送達。前項情形，由郵政機關為
      送達者，得將文書寄存於送達地之郵政機關，違反道路交
      通管理事件統一裁罰標準及處理細則第5條、行政程序法
      第72條第1項、第73條第1項及第74條第1項、第2項亦有明
      文。
  (二)本件異議人所有之車號2870－HU號自用小客貨車於98年8
      月23日上午11時07分許，在彰化縣彰化市○○街370號處
      ，因「限速50公里，經測速時速70公里，超速20公里，20
      公里以上未滿40公里（經雷達、雷射測速儀器採證）」之
      違規，經彰化縣警察局交通隊逕行舉發等情，此有彰化縣
      警察局彰縣警交字第IA0000000號舉發違反道路交通管理
      事件通知單1份及違規照片1紙在卷可稽，異議人對此亦不
      爭執，是以異議人上開車輛超速違規事證明確，堪以認定
      。
  (三)異議人雖辯稱未收到舉發違反道路交通管理事件通知單等
      語，惟其係設籍於「臺中市○○區○○街86號」，自84年
      8月23日遷入迄今並無任何變更遷出紀錄，此有個人基本
      資料查詢結果1份附卷可稽，且異議人於聲明異議狀中亦
      填載上開戶籍地址為其住所。本件原舉發通知單應到案日
      期為98年10月3日前，而本件舉發通知單及採證照片經舉
      發機關即彰化縣警察局以掛號郵寄異議人之上開戶籍地址
      ，因未獲會晤異議人亦無受領文書之同居人，遂依行政程
      序法第74條之規定辦理寄存送達，並自98年10月1日起寄
      存於臺中何厝郵局，此有彰化縣警察局交通隊送達證書1
      份在卷足參。則依前開行政程序法第74條規定，本件舉發
      通知單已生合法送達效力，異議人自不能以其並未親自受
      領該份舉發通知單，而主張送達程序有何瑕疵。
  (四)本件異議人於合法送達後，既未於應到案日期即98年10
      月3日前到案說明，異議人對上開違規亦不爭執，原處分
      機關遂依道路交通管理處罰條例第40條、第63條第1項第
      1款暨違反道路交通管理事件統一裁罰基準表，即逾越應
      到案期限60日以上，分別裁處罰鍰2,400元，並記違規點
      數1點，於法自無違誤，是本件異議為無理由，應予駁回
      。
五、據上論斷，應依道路交通管理處罰條例第87條第2項，道路
    交通案件處理辦法第19條，裁定如主文。
中    華    民    國    99    年    3     月    2     日
                            交通法庭 法  官  林世民
以上正本證明與原本無異
如不服本裁定應於送達後5日內向本院提出抗告狀
                                     書記官  紀俊源
中    華    民    國    99    年    3     月    2     日

司法院資訊處製作；財團法人民間司法改革基金會備份。
